臺灣屏東地方法院刑事判決              100年度易字第826號
公  訴  人  臺灣屏東地方法院檢察署檢察官
被      告  黃正中
被      告  林其亮
上列被告因竊盜案件，經檢察官提起公訴（100 年度偵字第3122
號），被告於準備程序中就被訴事實為有罪之陳述，本院裁定改
依簡式審判程序審理，判決如下：
    主  文
黃正中結夥三人以上於夜間侵入住宅竊盜，累犯，處有期徒刑柒
月。
林其亮結夥三人以上於夜間侵入住宅竊盜，處有期徒刑陸月，如
易科罰金，以新台幣壹仟元折算壹日，緩刑貳年，並向公庫支付
新台幣伍萬元。
    事  實
一、黃正中前於民國94年間因犯強盜罪，經法院判處有期徒刑3
    年8 月確定，與他案定應執行刑為有期徒刑3 年11月，於97
    年9 月25日假釋出監交付保護管束，於98年8 月6 日保護管
    束期滿執行完畢，詎猶不知悔改，與林其亮及另一姓名不詳
    之成年女子共3 人，本於竊盜之意思，基於共同意圖為自己
    不法所有之犯意聯絡，於99年8 月25日凌晨3 時55分許，至
    屏東縣屏東市○○街213 號「新理想家大樓」地下室，推由
    黃正中徒手竊取該住宅大樓內價值新臺幣（下同）5,400 元
    之避雷針電纜線一批，再與林其亮及該名成年女子共同搬上
    車號2292─BF（林其亮借用）自小客車上，變賣得款花用完
    畢，經警據報調閱該大樓監視錄影畫面分析後，始循線查獲
    上情。
二、案經屏東縣政府警察局屏東分局報請臺灣屏東地方法院檢察
    署檢察官偵查起訴。
    理  由
一、本件被告2 人所犯係死刑、無期徒刑、最輕本刑為3 年以上
    有期徒刑以外之罪，其於準備程序中就被訴事實為有罪之陳
    述，經法官告知被告簡式審判程序之旨，並聽取公訴人之意
    見後，由本院合議庭依刑事訴訟法第273 條之1 第1 項規定
    ，裁定由受命法官獨任進行簡式審判程序，先予敘明。
二、上開事實，業據被告2 人於警、偵訊及本院審理時坦承不諱
    ，核與證人陳上華於警詢證述情節相符，復有報案紀錄表、
    現場照片、監視錄影翻拍照片等資料在卷可按，足見被告2
    人前開自白與事實相符，堪以採信。本件事證明確，被告2
    人犯行應依法論科。
三、論罪科刑：
  (一)刑法第321 條業經總統於民國100 年1 月26日公布，於100
    年1 月28日生效，修正後之刑法第321 條之法定刑增加得併
    科新臺幣10萬元以下之罰金刑，刑度較修正前為重，是依據
    刑法第2 條第1 項之規定「從舊從輕」，自應適用行為時之
    法律即修正前之刑法第321 條論處。
  (二)按大樓式或公寓式住宅之地下室，係附屬於該大樓或公寓，
    為該種住宅居住人生活起居場所之一部分，與住宅之關係密
    不可分，如於夜間侵入該種住宅地下室竊盜，自應依刑法第
    321 條第1 項第1 款論罪（最高法院82年度台上字第5704號
    判決意旨參照）。是被告2 人夥同另1 名成年女子於前開凌
    晨時分共同至上開住宅大樓地下室徒手竊取電纜線之行為，
    係犯修正前刑法第321 條第1 項第1 款、第4 款之結夥三人
    以上於夜間侵入住宅竊盜罪。被告2 人與該成年女子間就上
    開竊行有犯意聯絡及行為分擔，均為共同正犯。又被告黃正
    中犯強盜罪，經法院判處有期徒刑3 年8 月確定，與他案經
    定應執行刑為有期徒刑3 年11月，於97年9 月25日假釋出監
    交付保護管束，於98年8 月6 日保護管束期滿執行完畢一節
    ，有台灣高等法院被告前案紀錄表附卷可稽，於5 年內故意
    再犯本件有期徒刑以上之罪，為累犯，應加重其刑。
  (三)爰審酌被告2 人之素行，正值青壯，不思循正當途徑賺取所
    需，結夥3 人以上於夜間侵入住宅行竊電纜線，所竊財物價
    值約5,400 元，並予以變賣花用，被害人因此難以追回失竊
    物品，被告林其亮分得5,000 元，被害人所受損害之程度，
    惟念其等犯罪後坦認犯行，教育程度，家庭經濟狀況，犯罪
    之動機、目的、手段等一切情狀，分別量處如主文所示之刑
    ，並依被告林其亮之職業、資力等節，諭知易科罰金之折算
    標準。
  (四)被告林其亮於5 年內未曾因故意犯罪而受有期徒刑以上刑之
    宣告，有臺灣高等法院被告前案紀錄表在卷可憑，其因一時
    失慮致罹刑章，犯罪情節尚輕，已據前述，於本院坦認犯罪
    ，足見其尚有悔意，經此教訓，應能知所警惕而無再犯之虞
    ，本院因認其所受宣告之刑，以暫不執行為適當，併予宣告
    緩刑2 年，並應向公庫支付新臺幣5 萬元（得為強制執行名
    義），以勵自新。
據上論斷，應依刑事訴訟法第273 條之1 第1 項、第299 條第1
項前段，刑法第2 條第1 項、第28條、（修正前）第321 條第1
項第1 款、第4 款、第47條第1 項、第41條第1 項前段、第74條
第1 項第1 款、第2 項第4 款，判決如主文。
本案經檢察官劉昀到庭執行職務
中    華    民    國    100    年    9     月    1    日
                  刑事第二庭    法  官  翁世容
以上正本證明與原本無異。
如不服本判決應於收受判決後10日內向本院提出上訴書狀，並
應敘述具體理由；其未敘述上訴理由者，應於上訴期間屆滿後
20日內向本院補提理由書（均須按他造當事人之人數附繕本）
「切勿逕送上級法院」。
中    華    民    國   100     年    9     月    1    日
                                書記官  張孝妃
附錄法條：
修正前中華民國刑法第321條第1項第1款、第4款：
犯竊盜罪而有左列情形之一者，處6 月以上5 年以下有期徒刑：
一、於夜間侵入住宅或有人居住之建築物、船艦，或隱匿其內而
    犯之者。
四、結夥三人以上而犯之者。